
# stringr 


实际工作中,经常需要处理字符串.R包stringr处理字符相对简单,本章记录工作中常用的字符处理方式方法。

本文部分案例照搬[R for Data Science](https://r4ds.had.co.nz/strings.html)的字符部分。

Excle中自带的字符函数如: `left`,`len`,`mid`,`find`,`Proper`,`rept`,`trim`,`upper`,`substitute`,`concatenate`,以及`Excle`2019新出的`concat`,`TEX

TJOIN`等函数，新出的`textjoin`函数我个人比较喜欢用。 

学习的时候可以先用`stringr`包实现以上相对应功能。

* <https://cran.r-project.org/web/packages/stringr/vignettes/stringr.html>

## 基础

字符串处理的难点，个人觉得在于【正则表达式】的掌握程度，但是需要用到正则表达式时都是比较复杂的字符处理工作，在实际商业文本数据中

运用较多。对大部分常规商业数据分析工作者的面对的表格数据而言，字符处理可能仅仅只是合并、剔除、删除空格、倒叙等基础操作。


### 单双引号

`R`语言中字符串输入时，可以使用单引号，也可以使用双引号。

 - 单双引号用法和意义没有差别
 
 - R中推荐使用双引号分隔符，打印、显示时都是用双引号
 
 - 单引号字符串通常用在字符串内包含双引号时，如用R执行sql字符串代码时

### 转义 

要在字符串中包含单引号或双引号，可以使用\ 转义它，即遇到特殊符号时需要转义。

```{r}
#install.packages('stringr')
library(stringr)
char <- "我是一名\'小学生\'"   #字符串建议用双引号包裹,单引号也可以
char
```

打印会显示转义符。要查看字符串的原始内容,可使用writeLines()或cat()

```{r eval=FALSE}
x <- c("\"", "\\")
x
#> [1] "\"" "\\"
writeLines(x)
cat(char)
#> "
#> \
```

在正则表达式中\ 有特殊含义,有时需要两个\ ，多体会下面这段，代码实现移除"||"的功能。

```{r}
str_remove(string = 'a||b',pattern = "\\|\\|")
```


另外常见的\\n, \\t需要被转义处理,在字符清洗,如小说语义分析,网页爬虫后整理等数据清洗过程中经常用到.


### 字符串长度

```{r}
char <- "我是R语言学习者"
str_length(char)
# 向量化
str_length(c("a", "R for data science", NA))

```

### 连接字符串

R中字符串不像python中可以用加号连接字符串,如下所示:

R 版本

```{r}
#base R
paste0('a','b')

#stringr
str_c("a","b")
str_c("a", "b", sep = ", ") #sep 参数控制分隔符
```

Python 版本

```{python}
'a' + 'b'
```


多个字符串合并为一个字符,`stringr`中的函数都是向量化的，合并一个和多个字符都是同样道理。

```{r}
#base R
paste0(c('a','b','d','e'),collapse = ',')
#stringr
str_c(c('a','b','d','e'),collapse = ',')  #collapse 参数控制
```


实际运用案例

 * 合并

```{r}
library(data.table)
dt <- data.table(col=rep('a',10),letters=letters[1:10])
dt[,newcol:=str_c(letters,collapse = '|'),by=.(col)][]
```

* 拆解

```{r}

#工作中路径需要拆解 类似商品品类路径 进口水果-热带水果-生鲜,用户行为路径等
dt <- data.table(col='a',letters=str_c(letters[1:10],collapse = '|'))

my_str_split <- function(x){
  
  str_split(x,pattern = "\\|") %>% unlist()  #str_split 拆解出来是列表 需要向量化
}

dt[,list(newcol=my_str_split(letters)),by=.(col)]
```


### R4.0后新特性

[新特性](https://www.r-bloggers.com/4-for-4-0-0-four-useful-new-features-in-r-4-0-0/)


```{r}
char <- r"(\\a\ab\d\e\f)" #windows下路径好用,不用转义路径复制和直接可用
char
```

```{r}
char <- "我是一名\'小学生\'" 
cat(char)

char <- r"(我是一名'R语言'学习者)"
cat(char)
```



## 常用函数


### 截取

与`Excle`中`left`,`mid`,`right`函数功能类似

str_sub() 函数 三个参数:

string:需要被截取的字符串

start: 默认1L,即从最开始截取

end:默认-1L,即截取到最后


```{r}
#注意end 3 和 -3的区别
str_sub(string = '我是R语言学习者',start = 2,end = 3)
str_sub(string = '我是R语言学习者',start = 2,end = -3)
```



### 匹配

查看函数帮助文档,str_match()按照指定pattern(正则表达式)查找字符.重点困难点正则表达式的编写.

```{r eval=FALSE}
?str_match()
?str_match_all()
?str_extract()
?str_extract_all()
```

str_extract()函数返回向量,str_match()函数返回矩阵.

```{r}
#原文来源烽火戏诸侯的<剑来>
strings <- c('陈平安放下新折的那根桃枝,吹灭蜡烛,走出屋子后,坐在台阶上,仰头望去,星空璀璨.') 
str_extract(strings,'陈平安')
str_match(strings,'陈平安')
```

* 匹配中文

匹配中文的正则表达式\[\u4e00-\u9fa5\]

```{r}
str_extract_all(strings,'[\u4e00-\u9fa5]') #返回list
```

* 匹配数字或英文

查找数字的正则表达式[0-9];查找英文的正则表达式:[a-zA-Z]


```{r}
strings <- c('00123545','LOL league of legends')
str_extract_all(strings,'[0-9]')
str_extract_all(strings,'[a-zA-Z]') 

```


### 添加字符

str_pad() 函数向字符串添加字符

像工作中处理月份的时候,1,2,3,4,5,6,7,8,9,10,11,12变成01,02,03,04,05,06,07,08,09,10,11,12.按照日期时间输出文件名称,如下所示:


```{r}
str_pad(string = 1:12,width = 2,side = 'left',pad = '0')
```

### 去除空格

与`excel`中`trim`函数功能类似，剔除字符中的空格，但是不可以剔除字符中的空格

```{r}
# side 可选 both  left right
str_trim(' ab af ',side = 'both')
```


### 分割字符

`str_split()`处理后的结果是列表

```{r}
# 得到列表,需要向量化
str_split("a,b,d,e",pattern = ',')

str_split('ab||cd','\\|\\|') %>% unlist()
# same above
#str_split('ab||cd','\\|\\|') %>% purrr::as_vector()
```

当待处理的字符串是字符串向量时，得到的列表长度与向量长度一致

```{r}
fruits <- c(
  "apples and oranges and pears and bananas",
  "pineapples and mangos and guavas"
)

str_split(fruits, " and ")
```

### 替换字符

`str_replace()`，`str_replace_all()`函数用来替换字符

```{r}
fruits <- c("one apple", "two pears", "three bananas")
str_replace(fruits, "[aeiou]", "-")
str_replace_all(fruits, "[aeiou]", "-")
```

### 移除字符

`str_remove()`,`str_remove_all()`移除字符。本人常用该函数剔除文本中的空格。

```{r}
fruits <- c("one apple", "two pears", "three bananas")
str_remove(fruits, "[aeiou]")
str_remove_all(fruits, "[aeiou]")
```

移除文本中空格

```{r}
str_replace_all(string = ' d a  b ',pattern = ' ',replacement = '')
```


### 其他函数

* str_subset() str_which()

匹配字符串本身行筛选时候能用


```{r}

fruit <- c("apple", "banana", "pear", "pinapple")
str_subset(fruit, "a")
str_which(fruit, "a") # 匹配字符首次出现的位置
```

 
```{r eval=FALSE}
#str_which 是which(str_detect(x,pattern))的包装
#str_which()

#str_subset是对x[str_detect(x,pattern)]的包装
#str_subset()

#筛选出字母行
set.seed(24)
dt <- data.table::data.table(col=sample(c(letters,1:10),100,replace = T))
head(dt[str_which(col,pattern = '[a-z]')])

```


* str_dup()

复制字符串

```{r eval=FALSE}
fruit <- c("apple", "pear", "banana")
str_dup(fruit, 2)
str_dup(fruit, 1:3)
str_c("ba", str_dup("na", 0:5))
```



* str_starts()  str_ends()

从str_detect()包装得到.

```{r}
str_starts('abd','a')
str_detect('abd','^a')

str_ends('abd','d')
str_detect('abd','a$')


```

 * 大小写转换
 
```{r}
dog <- "The quick brown dog"
str_to_upper(dog)
str_to_lower(dog)
str_to_title(dog)
str_to_sentence("the quick brown dog")
```
 
 
## R实现Excel字符函数

以下函数实现，仅仅只是从`stringr`包的函数上修改，并且没有完善，没有报错提示等的简陋版本，如果感兴趣的可以尝试利用`Rcpp`写出高性能版本的同功能函数。

- left

```{r}
r_left <- function(str,num){
  str_sub(string = str,start = 1,end = num)
}
r_left('我是R语言学习者',3)
```

- right

```{r}
r_right <- function(str,num){
  str_sub(string = str,start = str_length(str) - num + 1)
}
r_right('我是R语言学习者',3)
```

- mid

```{r}
r_mid <- function(str,start,num){
  str_sub(string = str,start = start,end = start + num -1)
}
r_mid('我是R语言学习者',3,3)
```

其余函数可以自行实现