
# 字符处理 {#character:handling}


实际数据分析工作中,经常需要处理字符串以便让数据整洁，符合分析需求。在我们常用的Excel或sql中也有处理字符串的经验，大部分时候截断、替换等基础实现就能满足我们的大部分字符处理需求。


Excel中自带的字符串函数[^text]，如:`left`,`len`,`mid`,`find`,`Proper`,`rept`,`trim`,`upper`,`substitute`,`concatenate`,以及`Excle`2019新出的`concat`,`TEXTJOIN`等字符函数，`TEXTJOIN`函数我个人比较喜欢用。在学习R的字符处理时候可以自行尝试实现以上相对应功能。

但是Excel中字符处理功能存在一定局限性,没有直接可用的正则表达式[^Regularexpression]函数,在正则表达式本身就很困难的情况下，在VBA中实现较复杂的函数将会难上加难。



字符处理本人觉得本质上就是将字符定位后去实现不同的操作。所以觉得难点在于字符串中字符的定位，而实现这个功能就需要用到正则表达式，所以字符处理真正的难点在于正则表达式的编写，但是在我看来正则表达式想要掌握，难度过高，我们秉着随用随查的态度对待即可。

因为大部分的数据分析工作者并不会面临太多复杂的字符处理工作，对大部分常规商业数据分析工作者面对的数据而言，字符处理可能仅仅只是合并、剔除、删除空格、倒序等基础操作。面对舆情监控，购物评价等纯文本情感分析工作，个人觉得对普通数据分析岗位有点超纲，所以本章节的字符处理仅仅是常规的字符处理。


[^text]:Excel中支持的[TEXT functions] (https://support.microsoft.com/zh-cn/office/%e6%96%87%e6%9c%ac%e5%87%bd%e6%95%b0%ef%bc%88%e5%8f%82%e8%80%83%ef%bc%89-cccd86ad-547d-4ea9-a065-7bb697c2a56e?ui=zh-CN&rs=zh-CN&ad=CN)

[^Regularexpression]:正则表达式(regular expression)描述了一种字符串匹配的模式(pattern),查看帮助`?regex`。


## base R {#character:base-R}

本部分简述base R中关于字符处理的常用函数。

### 单双引号

`R`语言中字符串输入时，可以使用单引号，也可以使用双引号，详情请看`?Quotes`。

 - 单双引号用法和意义没有差别
 
 - R中推荐使用双引号分隔符，打印、显示时都是用双引号
 
 - 单引号字符串通常用在字符串内包含双引号时，如用R执行sql字符串代码时
 
 - R-4.0之后引入的R字符[newfeatures]，让单双引号基本没区别


R中的字符用单双引号都可创建，如下所示:

```{r}
x <- "R语言"
x
x <- 'R语言'
x
```


### 转义 

要在字符串中包含单引号或双引号，需用\ 转义它，即遇到特殊符号时需要转义,如果不正确使用转义，可能会报错，如下所示：

```{r eval=FALSE}
paste(""","abc",sep="")
#> 错误: unexpected string constant in "paste(""",""
```

R语言中使用"\"把特定的字符转义为特殊字符，例如“\t”是制表符，“\n”是换行符，或者是“\r\n”(系统差异)。想要正确显示"'"，需使用转义，如下所示：

```{r}
char <- "我是一名\'小学生\'" 
char
```

打印会显示转义符,主要是因为R语言内数据存储和打印是不一样的，运行结果为存储的数据形式，不是打印形式。

要查看字符串的原始内容,可使用writeLines()或cat()

```{r }
x <- c("\"", "\\")
x

writeLines(x)
writeLines(char)
cat(char)
```

### 常用函数

- 字符数量

```{r}
s <- 'abcdefg'
nchar(s)
```

- 大小写

```{r}
toupper('abc')
tolower('ABC')
```

- 拼接

函数`paste()`将不同的字符向量拼接组合起来，返回的数据类型是字符向量。其中分割参数sep默认值是" "(空格)。collapse参数是使用指定的字符把各元素拼接在一次成一个单独的字符串。

```{r}
paste('a','b','d')
paste('a','b','d',sep = '')
paste('a','b','d',sep = '_')
paste(c('a','b'),c('d','e'),collapse = '_')
```

大家可以自行了解`paste`和`paste0`两个函数的差异。

- 截取

`substr`函数用于字符串截取子字符串,start,stop参数是整数。

```{r }
# 空格占据一个长度
substr("R is free software" ,start = 1,stop = 6)
```

- 分割

函数`strsplit`按照指定的字符把字符分割成子字符。参数x被分割的字符，split是用于分割的字符标准，fixed是否完全匹配分隔符，默认是TRUE,完全匹配模式，当fixed参数为FALSE时，表名split参数是正则表达式，使用正则匹配。

```{r eval=FALSE}
strsplit(x,split,fixed,perl,useBytes)
```

strsplit函数返回的结果是列表，大部分时候需要向量化后使用。

```{r}
strsplit('广东省-深圳市-宝安区',split='-')
# 向量化
# unlist(strsplit('广东省-深圳市-宝安区',split='-'))
```

官方手册中提供一个字符倒叙的自定义编写的函数：

```{r}
strReverse <- function(x) sapply(lapply(strsplit(x, NULL), rev), paste, collapse = "")
strReverse(c("abc", "Statistics"))
```


### 新特性{#newfeatures}

该特性让反斜杠或单引号和双引号书写变得容易。用法r"(...)"，括号中可以是任意字符，详情请看`?Quotes`。

```{r}
# windows下路径 ,不用转义路径复制直接可用
char <- r"(C:\Users\zhongyf\Desktop\Rbook)" 
char
```

```{r}
char <- "我是一名\'小学生\'" 
cat(char)

char <- r"(我是一名'R语言'学习者)"
cat(char)
```

**注意该特性需要在R-4.0.0之后的版本中使用**




## stringr{#character:stringr-packages}


本小节介绍R包`stringr`，stringr处理字符相对简单，并且是tidyverse系列的一部分，是很成熟的R包，API功能稳定。stringr是基于`stringi`之上构建的,stringr包集合了常见字符功能函数，如果发现stringr缺少某些功能可以查看`stringi`包。

如上文所说，字符串处理的难点，个人觉得在于正则表达式的掌握程度。对大部分常规商业数据分析工作者的面对的表格数据而言，字符处理可能仅仅只是合并、剔除、删除空格、倒叙等基础操作，所以stringr包基本满足字符处理需求。


`stringr`项目地址:<https://github.com/tidyverse/stringr/>


如果不熟悉R中的字符串，可以从[R for Data Science](https://r4ds.had.co.nz/strings.html)的字符串部分开始学习，

本小节的部分案例照搬[R for Data Science](https://r4ds.had.co.nz/strings.html)。

### 安装 {#stringr-install}

```{r eval=FALSE}
# Install the released version from CRAN:
install.packages("stringr")

# Install the cutting edge development version from GitHub:
# install.packages("devtools")
devtools::install_github("tidyverse/stringr")
```

### 基本使用 {#stringr-usage}

stringr包中所有的函数都已`str_`开头，让字符做第一个参数。

- 字符串长度

```{r}
library(stringr)
char <- "我是R语言学习者"
str_length(char)
# 向量化
str_length(c("a", "R for data science", NA))

```

- 连接字符串

R中字符串不像python中可以用加号连接字符串,如下所示:

R 版本

```{r}
#base R
paste0('a','b')

#stringr
str_c("a","b")
str_c("a", "b", sep = ", ") #sep 参数控制分隔符
```

Python 版本

```{python}
'a' + 'b'
```


多个字符串合并为一个字符,`stringr`中的函数都是向量化的，合并一个和多个字符都是同样道理。

```{r}
#base R
paste0(c('a','b','d','e'),collapse = ',')
#stringr
str_c(c('a','b','d','e'),collapse = ',')  #collapse 参数控制
```

- 移除

在正则表达式中\ 有特殊含义,有时需要两个\ ，多体会下面这段，代码实现移除"||"的功能。

```{r}
library(stringr)
str_remove(string = 'a||b',pattern = "\\|\\|")
```


另外常见的\\n, \\t需要被转义处理,在字符清洗,如小说语义分析,网页爬虫后整理等数据清洗过程中经常用到.







### 常用函数{#stringr-functions}


#### 截取字符

与`Excle`中`left`,`mid`,`right`函数功能类似

str_sub() 函数 三个参数:

string:需要被截取的字符串

start: 默认1L,即从最开始截取

end:默认-1L,即截取到最后


```{r}
#注意end 3 和 -3的区别
str_sub(string = '我是R语言学习者',start = 2,end = 3)
str_sub(string = '我是R语言学习者',start = 2,end = -3)
```



#### 匹配字符

查看函数帮助文档,str_match()按照指定pattern(正则表达式)查找字符。困难点在于正则表达式的编写。

```{r eval=FALSE}
?str_match()
?str_match_all()
?str_extract()
?str_extract_all()
```

str_extract()函数返回向量,str_match()函数返回矩阵.

```{r}
#原文来源烽火戏诸侯的<剑来>
strings <- c('陈平安放下新折的那根桃枝,吹灭蜡烛,走出屋子后,坐在台阶上,仰头望去,星空璀璨.') 
str_extract(strings,'陈平安')
str_match(strings,'陈平安')
```

* 匹配中文

匹配中文的正则表达式\[\u4e00-\u9fa5\]

```{r}
str_extract_all(strings,'[\u4e00-\u9fa5]') #返回list
```

* 匹配数字或英文

查找数字的正则表达式[0-9];查找英文的正则表达式:[a-zA-Z]


```{r}
strings <- c('00123545','LOL league of legends')
str_extract_all(strings,'[0-9]')
str_extract_all(strings,'[a-zA-Z]') 

```


#### 添加字符

str_pad() 函数向字符串添加字符

像工作中处理月份的时候,1,2,3,4,5,6,7,8,9,10,11,12变成01,02,03,04,05,06,07,08,09,10,11,12.按照日期时间输出文件名称,如下所示:


```{r}
str_pad(string = 1:12,width = 2,side = 'left',pad = '0')
```

#### 去除空格

与`excel`中`trim`函数功能类似，剔除字符中的空格，但是不可以剔除字符中的空格

```{r}
# side 可选 both  left right
str_trim(' ab af ',side = 'both')
```


#### 分割字符

`str_split()`处理后的结果是列表

```{r}
# 得到列表,需要向量化
str_split("a,b,d,e",pattern = ',')

str_split('ab||cd','\\|\\|') %>% unlist()
# same above
#str_split('ab||cd','\\|\\|') %>% purrr::as_vector()
```

当待处理的字符串是字符串向量时，得到的列表长度与向量长度一致

```{r}
fruits <- c(
  "apples and oranges and pears and bananas",
  "pineapples and mangos and guavas"
)

str_split(fruits, " and ")
```

#### 替换字符

`str_replace()`，`str_replace_all()`函数用来替换字符

```{r}
fruits <- c("one apple", "two pears", "three bananas")
str_replace(fruits, "[aeiou]", "-")
str_replace_all(fruits, "[aeiou]", "-")
```

#### 移除字符

`str_remove()`,`str_remove_all()`移除字符。本人常用该函数剔除文本中的空格。

```{r}
fruits <- c("one apple", "two pears", "three bananas")
str_remove(fruits, "[aeiou]")
str_remove_all(fruits, "[aeiou]")
```

移除文本中空格

```{r}
str_replace_all(string = ' d a  b ',pattern = ' ',replacement = '')
```


#### 字符排序

numeric参数决定是否按照数字排序。

```{r eval=FALSE}
str_order(x, decreasing = FALSE, na_last = TRUE, locale = "en",
  numeric = FALSE, ...)

str_sort(x, decreasing = FALSE, na_last = TRUE, locale = "en",
  numeric = FALSE, ...)
```

```{r}
str_order(letters)
str_sort(letters)
```

numeric参数

```{r}
x <- c("100a10", "100a5", "2b", "2a")
str_sort(x)
str_sort(x, numeric = TRUE)
```

#### 提取单词

从句子中提取单词。

- 参数

```{r eval=FALSE}
word(string, start = 1L, end = start, sep = fixed(" "))
```

- 案例

```{r}
sentences <- c("Jane saw a cat", "Jane sat down")
word(sentences, 2, -1)
word(sentences[1], 1:3, -1)
```

指定分隔符

```{r}
# Can define words by other separators
str <- 'abc.def..123.4568.999'
word(str, 1, sep = fixed('..'))
word(str, 2, sep = fixed('..'))
```



#### 其他函数

* str_subset() str_which()

匹配字符串本身行筛选时候能用


```{r}

fruit <- c("apple", "banana", "pear", "pinapple")
str_subset(fruit, "a")
str_which(fruit, "a") # 匹配字符首次出现的位置
```

 
```{r eval=FALSE}
#str_which 是which(str_detect(x,pattern))的包装
#str_which()

#str_subset是对x[str_detect(x,pattern)]的包装
#str_subset()

#筛选出字母行
set.seed(24)
dt <- data.table::data.table(col=sample(c(letters,1:10),100,replace = T))
head(dt[str_which(col,pattern = '[a-z]')])

```


* str_dup()

复制字符串

```{r eval=FALSE}
fruit <- c("apple", "pear", "banana")
str_dup(fruit, 2)
str_dup(fruit, 1:3)
str_c("ba", str_dup("na", 0:5))
```



* str_starts()  str_ends()

从str_detect()包装得到.

```{r}
str_starts('abd','a')
str_detect('abd','^a')

str_ends('abd','d')
str_detect('abd','a$')


```

 * 大小写转换
 
```{r}
dog <- "The quick brown dog"
str_to_upper(dog)
str_to_lower(dog)
str_to_title(dog)
str_to_sentence("the quick brown dog")
```
 
 
## 综合运用{#character:application}

### 实现excel函数

以下函数实现，仅仅只是从`stringr`包的函数上修改，并且没有完善，没有报错提示等的简陋版本，如果感兴趣的可以尝试利用`Rcpp`写出高性能版本的同功能函数。

- left

```{r}
r_left <- function(str,num){
  str_sub(string = str,start = 1,end = num)
}
r_left('我是R语言学习者',3)
```

- right

```{r}
r_right <- function(str,num){
  str_sub(string = str,start = str_length(str) - num + 1)
}
r_right('我是R语言学习者',3)
```

- mid

```{r}
r_mid <- function(str,start,num){
  str_sub(string = str,start = start,end = start + num -1)
}
r_mid('我是R语言学习者',3,3)
```

其余函数可以尝试自行实现。


### 使用案例


实际运用案例

 * 合并

```{r}
library(data.table)
dt <- data.table(col=rep('a',10),letters=letters[1:10])
dt[,newcol:=str_c(letters,collapse = '|'),by=.(col)][]
```

* 拆解

```{r}

#工作中路径需要拆解 类似商品品类路径 进口水果-热带水果-生鲜,用户行为路径等
dt <- data.table(col='a',letters=str_c(letters[1:10],collapse = '|'))

my_str_split <- function(x){
  
  str_split(x,pattern = "\\|") %>% unlist()  #str_split 拆解出来是列表 需要向量化
}

dt[,list(newcol=my_str_split(letters)),by=.(col)]
```



## base和stringr{#character:the-difference-stringr-and-base}

以下表格数据对比，主要是base R 和 stringr中的相应字符处理功能函数对比。

表格数据来源[stringr and base differences](https://stringr.tidyverse.org/articles/from-base.html)。表格数据可用以下代码获取(注意网络):

```{r eval=FALSE}
library(tidyverse)
library(rvest)
dt <- read_html('https://stringr.tidyverse.org/articles/from-base.html') %>% 
   html_table() %>% `[[`(1)
```

| base                               | stringr                                  |
| ---------------------------------- | ---------------------------------------- |
| gregexpr(pattern, x)               | str_locate_all(x, pattern)               |
| grep(pattern, x, value = TRUE)     | str_subset(x, pattern)                   |
| grep(pattern, x)                   | str_which(x, pattern)                    |
| grepl(pattern, x)                  | str_detect(x, pattern)                   |
| gsub(pattern, replacement, x)      | str_replace_all(x, pattern, replacement) |
| nchar(x)                           | str_length(x)                            |
| order(x)                           | str_order(x)                             |
| regexec(pattern, x) + regmatches() | str_match(x, pattern)                    |
| regexpr(pattern, x) + regmatches() | str_extract(x, pattern)                  |
| regexpr(pattern, x)                | str_locate(x, pattern)                   |
| sort(x)                            | str_sort(x)                              |
| strrep(x, n)                       | str_dup(x, n)                            |
| strsplit(x, pattern)               | str_split(x, pattern)                    |
| strwrap(x)                         | str_wrap(x)                              |
| sub(pattern, replacement, x)       | str_replace(x, pattern, replacement)     |
| substr(x, start, end)              | str_sub(x, start, end)                   |
| tolower(x)                         | str_to_lower(x)                          |
| tools::toTitleCase(x)              | str_to_title(x)                          |
| toupper(x)                         | str_to_upper(x)                          |
| trimws(x)                          | str_trim(x)                              |


通过以上对比，方便我们从Base R 切换到stringr包的使用。


## 参考资料 {#character:reference-material}

1. tidyverse-stringr:<https://stringr.tidyverse.org/articles/from-base.html>
2. stringr vignettes:<https://cran.r-project.org/web/packages/stringr/vignettes/stringr.html>
3. R new feature:<https://www.r-bloggers.com/4-for-4-0-0-four-useful-new-features-in-r-4-0-0/>
4. R-4.0.0 NEW features:<https://cran.r-project.org/doc/manuals/r-devel/NEWS.html>