# tidyr {#Data:tidyr-package}

在实际工作中，我们数据分析工作者80%的时间可能贡献在数据准备和数据清洗上。另外发现新问题时，可能又要重复数据准备、数据清洗的过程。如果采用不能完全复现的方式做数据准备清洗类的工作，那将是一场灾难。

数据工作者最常用的工具可能是Excel,但是Excel并不具备很强的数据清洗能力，即使Excel有Power query 等利器。
工作中，实际面临原始的数据是脏乱无须的，业务系统仅仅只是记录了历史过程数据。当我们需要分析某一问题时，需要按照自己的需求重新采集数据，清洗为“标准”的数据格式。

> 标准数据：达到工作需求的数据，可以直接用Excel,power bi ，tableau 等 BI 工具直接使用的程度。

`R`中的tidyverse系列为数据流工作构建了一种一致的数据结构[`tibble`](https://tibble.tidyverse.org/)，
和我们使用 dplyr 包操作的数据结构一致，当我们用tidyverse软件包提供的“数据整洁工具”整洁数据时，我们将花费更少的时间将数据从一种形式迁移到另外一种形式。从而，我们拥有更多的时间专注在具体的业务问题上。本章节，我们介绍`tidyr`包，tidyr 是整洁数据的工具，提供了许多的功能函数整理混乱的数据。

> 了解更多有关 tibbles 的信息，查看手册 vignette("tibble").


本章节，大部分案例是照搬官方demo。

## 安装 {#tidyr:install}

tidyr 是 tidyverse 系列的核心成员包，可以安装 tidyverse 或 tidyr 。

```{r eval=FALSE}
## 最简单是的方式就是安装tidyverse
install.packages('tidyverse')

## 或者仅仅安装 tidyr:
install.packages('tidyr')

## 或者从github 安装开发版本
## install.packages("devtools")
devtools::install_github("tidyverse/tidyr")
```


## tidyr 介绍 {#tidyr:useage}

整洁的数据表现为：

1. 每个变量是单独的一列
2. 每一个观察的值都在自己的行
3. 每一个值都是独立的单元格

大部分的数据集都是用行和列构成的`data.frame`。用Excel的单元格来表示，即每列代表不同意义的字段，每行是某个情形下的一系列字段；单元格则是独立的值,属于某个变量的观察值，这样构建的二维数据结构则是“整洁数据”。


`tidyr`包中的函数可以分为5个主要大类

- `pivot_longer()` 和 `pivot_wider()` 宽转长以及长转宽

- `unnest_longer()` 和 `unnest_wider()`,`hoist()` 将列表嵌套转化为整洁数据

- `nest()` 数据嵌套

- `separate()`,`extract()`拆分列,提取新列

-  `replace_na()` 缺失值处理

## 长宽转换{#pivoting}

我们在使用 excel 的数据透视表时，即将"长数据" 转化成“宽数据”,这就是数据的长宽转化。有关`pivot`详情，请查看`vignette("pivot")`。
接下来我们用`tidyr`包自带的插图案例查看相关函数用法。

### 宽转长 

有时候方便我们肉眼观察，可能一个数据集会有很多列,
方便观察，但是不方便统计分析，这是我们需要把数据做处理，从"宽数据变成长数据"即宽转长。如下案例：


| 分公司 | 商品A | 商品B | 商品C | 商品D | 商品E | 商品F | 商品G | 商品H | 商品I |
| ------ | ----- | ----- | ----- | ----- | ----- | ----- | ----- | ----- | ----- |
| 北京   | 1     | 2     | 3     | 4     | 5     | 6     | 7     | 8     | 9     |
| 深圳   | 1     | 2     | 3     | 4     | 5     | 6     | 7     | 8     | 9     |
| 上海   | 1     | 2     | 3     | 4     | 5     | 6     | 7     | 8     | 9     |
| 广州   | 1     | 2     | 3     | 4     | 5     | 6     | 7     | 8     | 9     |
| 成都   | 1     | 2     | 3     | 4     | 5     | 6     | 7     | 8     | 9     |
| 重庆   | 1     | 2     | 3     | 4     | 5     | 6     | 7     | 8     | 9     |
| 长沙   | 1     | 2     | 3     | 4     | 5     | 6     | 7     | 8     | 9     |


将上面的数据集从"宽数据集"转化成“长数据集”。

```{r}
library(tidyverse,warn.conflicts = FALSE)
library(tidyr)
```

准备数据集 dt

```{r}
dt <- tibble::tribble(
  ~分公司, ~商品A, ~商品B, ~商品C, ~商品D, ~商品E, ~商品F, ~商品G, ~商品H, ~商品I,
  "北京",   1L,   2L,   3L,   4L,   5L,   6L,   7L,   8L,   9L,
  "深圳",   1L,   2L,   3L,   4L,   5L,   6L,   7L,   8L,   9L,
  "上海",   1L,   2L,   3L,   4L,   5L,   6L,   7L,   8L,   9L,
  "广州",   1L,   2L,   3L,   4L,   5L,   6L,   7L,   8L,   9L,
  "成都",   1L,   2L,   3L,   4L,   5L,   6L,   7L,   8L,   9L,
  "重庆",   1L,   2L,   3L,   4L,   5L,   6L,   7L,   8L,   9L,
  "长沙",   1L,   2L,   3L,   4L,   5L,   6L,   7L,   8L,   9L
  )
```

经过转化，数据由 10 列变成 3 列；

```{r}
dt %>% 
  pivot_longer(cols = 商品A:商品I,names_to = '商品名称',values_to = '销量') %>% 
  head()
```



### 用法

```{r eval=FALSE}
pivot_longer(
  data,
  cols,
  names_to = "name",
  names_prefix = NULL,
  names_sep = NULL,
  names_pattern = NULL,
  names_ptypes = list(),
  names_transform = list(),
  names_repair = "check_unique",
  values_to = "value",
  values_drop_na = FALSE,
  values_ptypes = list(),
  values_transform = list(),
  ...
)
```



* `data`: 数据集
* `cols`: 需要需要重塑，在上例中除了分公司的其他全部列
* `names_to`: 新增的列名，即重塑列的新列名，如上列的商品名称
* `values_to`: 新增存储数据新列名，如上列的销量
* `names_prefix`: 一个正则表达式用来删除列名中匹配到的字符
* `values_drop_na`: 是否删除空值行，默认为FALSE

其余参数的使用比较复杂，建议自行查手册。


#### 列名带数字

```{r}
billboard %>% 
  pivot_longer(
    cols = starts_with("wk"), 
    names_to = "week", 
    values_to = "rank",
    values_drop_na = TRUE
  )
```

`names_prefix` 调整内容前缀，配合`names_transform`参数使用

```{r}
billboard %>% 
  pivot_longer(
    cols = starts_with("wk"), 
    names_to = "week", 
    names_prefix = "wk",
    names_transform = list(week = as.integer),
    values_to = "rank",
    values_drop_na = TRUE,
  )
```

经过以上转换`week`列属性变成了整数，当然达到以上效果有其他的途径，如下：

```{r eval=FALSE}
library(tidyverse,warn.conflicts = TRUE)

# method 1
billboard %>% 
  pivot_longer(
    cols = starts_with("wk"), 
    names_to = "week", 
    names_transform = list(week = readr::parse_number),
    values_to = "rank",
    values_drop_na = TRUE,
)

# method 2
billboard %>%
  pivot_longer(
    cols = starts_with("wk"),
    names_to = "week",
    values_to = "rank",
    values_drop_na = TRUE,
  ) %>%
  mutate(week = str_remove(week, "wk") %>% as.integer())
```


#### 多变量列名

该案列设计比较复杂的正则表达式,`new_?(.*)_(.)(.*)`需要一定正则表达式基础。
`new_?`表示匹配`new`或`new_`，`(.*)`匹配任意0次或多次任意字符。

[正则表达式介绍](https://www.runoob.com/regexp/regexp-syntax.html)

```{r}
who %>% pivot_longer(
  cols = new_sp_m014:newrel_f65,
  names_to = c("diagnosis", "gender", "age"), 
  names_pattern = "new_?(.*)_(.)(.*)",
  values_to = "count"
)
```

进一步处理列`gender`，`age` 。

```{r}
who %>% pivot_longer(
  cols = new_sp_m014:newrel_f65,
  names_to = c("diagnosis", "gender", "age"), 
  names_pattern = "new_?(.*)_(.)(.*)",
  names_transform = list(
    gender = ~ readr::parse_factor(.x, levels = c("f", "m")),
    age = ~ readr::parse_factor(
      .x,
      levels = c("014", "1524", "2534", "3544", "4554", "5564", "65"), 
      ordered = TRUE
    )
  ),
  values_to = "count",
)
```


#### 一行多观测值

```{r}
family <- tribble(
  ~family, ~dob_child1, ~dob_child2, ~gender_child1, ~gender_child2,
  1L, "1998-11-26", "2000-01-29", 1L, 2L,
  2L, "1996-06-22", NA, 2L, NA,
  3L, "2002-07-11", "2004-04-05", 2L, 2L,
  4L, "2004-10-10", "2009-08-27", 1L, 1L,
  5L, "2000-12-05", "2005-02-28", 2L, 1L,
)
family <- family %>% mutate_at(vars(starts_with("dob")), parse_date)
family
```

```{r}

family %>% 
  pivot_longer(
    !family, 
    names_to = c(".value", "child"), 
    names_sep = "_", 
    values_drop_na = TRUE
  )
```


```{r}
anscombe %>% 
  pivot_longer(everything(), 
    names_to = c(".value", "set"), 
    names_pattern = "(.)(.)"
  ) %>% 
  arrange(set)
```



```{r}
pnl <- tibble(
  x = 1:4,
  a = c(1, 1,0, 0),
  b = c(0, 1, 1, 1),
  y1 = rnorm(4),
  y2 = rnorm(4),
  z1 = rep(3, 4),
  z2 = rep(-2, 4),
)

pnl %>% 
  pivot_longer(
    !c(x, a, b), 
    names_to = c(".value", "time"), 
    names_pattern = "(.)(.)"
  )
```


#### 重复列名

```{r}
df <- tibble(id = 1:3, y = 4:6, y = 5:7, y = 7:9, .name_repair = "minimal")
df %>% pivot_longer(!id, names_to = "name", values_to = "value")
```

### 长转宽

`pivot_wider()`功能与`pivot_longer()`相反。通过增加列数减少行数使数据集变得更宽，通常我们在汇总时候使用，达到类似Excel透视表结果。

#### 基础

```{r}
fish_encounters %>% pivot_wider(names_from = station, values_from = seen)
```

缺失值填充

```{r}
fish_encounters %>% pivot_wider(
  names_from = station, 
  values_from = seen,
  values_fill = 0
)
```

#### 聚合

```{r}
warpbreaks <- warpbreaks %>% as_tibble() 
warpbreaks %>% count(wool, tension)
```

需要通过`values_fn`指定聚合方式

```{r}
warpbreaks %>% pivot_wider(names_from = wool, values_from = breaks,values_fn= list(breaks = sum))
```


#### 从多个变量生成新列名

```{r}
production <- expand_grid(
    product = c("A", "B"), 
    country = c("AI", "EI"), 
    year = 2000:2014
  ) %>%
  filter((product == "A" & country == "AI") | product == "B") %>% 
  mutate(production = rnorm(nrow(.)))
production
```

```{r}
production %>% pivot_wider(
  names_from = c(product, country), 
  values_from = production
)
```

通过`names_sep`和`names_prefix`参数控制新的列名，或通过`names_glue`


```{r}
production %>% pivot_wider(
  names_from = c(product, country), 
  values_from = production,
  names_sep = ".",
  names_prefix = "prod."
)
```

```{r}
production %>% pivot_wider(
  names_from = c(product, country), 
  values_from = production,
  names_glue = "prod_{product}_{country}"
)
```

#### 多值变宽

```{r}
us_rent_income %>% 
  pivot_wider(names_from = variable, values_from = c(estimate, moe))
```


## 处理json,html的数据

实际工作中不是经常使用，需要使用的时候往往会用相关的包处理：`jsonlite` 

可通过`vignette("rectangle")`自行学习

```{r}
library(tidyr)
library(dplyr)
library(repurrrsive)
```

```{r}
users <- tibble(user = gh_users)
users
users %>% unnest_wider(user)
```


## 嵌套数据

```{r}
library(tidyr)
library(dplyr)
library(purrr)
```


### 基础

嵌套数据即：数据框中嵌套数据框，如下所示：

```{r}
df1 <- tibble(
  g = c(1, 2, 3),
  data = list(
    tibble(x = 1, y = 2),
    tibble(x = 4:5, y = 6:7),
    tibble(x = 10)
  )
)
df1
```

因为`data.frame()`的列特性【每列都是列表】【不确定理解对不对】：可以做如下操作：

```{r}
df2 <- tribble(
  ~g, ~x, ~y,
   1,  1,  2,
   2,  4,  6,
   2,  5,  7,
   3, 10,  NA
)
df2 %>% nest(data = c(x, y))

#sample above
#df2 %>% group_by(g) %>% nest()
```


nest的反面 unnest

```{r}
df1 %>% unnest(data)
```


### 嵌套数据和模型

```{r}
mtcars_nested <- mtcars %>% 
  group_by(cyl) %>% 
  nest()

mtcars_nested
```

```{r}
mtcars_nested <- mtcars_nested %>% 
  mutate(model = map(data, function(df) lm(mpg ~ wt, data = df)))
mtcars_nested
```

```{r}
mtcars_nested <- mtcars_nested %>% 
  mutate(model = map(model, predict))
mtcars_nested  
```

## 字符处理{#character:vector}

有时候我们要将多个变量合并到一列中，或者分离为单独的列。tidyr 中提供了一组函数实现该部分功能。

### 新列提取

`extract()`函数将字符列提取为多列。所以该函数能实现的功能，大部分基于对[正则表达式](http://baiy.cn/utils/_regex_doc/index.htm)的使用。和 Excel 中的 `Ctrl + E`用法类似。

#### 参数

```{r eval=FALSE}
extract(
  data,
  col,
  into,
  regex = "([[:alnum:]]+)",
  remove = TRUE,
  convert = FALSE,
  ...
)
```

data : 一个数据框

col : 被提取的列

into : 新列名

regex : 提取所需值的正则表达式

remove : 默认为 FALSE ，如果为TRUE，将从输出的数据框中删除输入列


#### 案例

```{r}
df <- data.frame(x = c(NA, "a-b", "a-d", "b-c", "d-e"))
df %>% extract(x, "A")
df %>% extract(x, c("A", "B"), "([[:alnum:]]+)-([[:alnum:]]+)")
```


> [:alnum:] 匹配任何字母，[:alpha:] 匹配任何字母和数字

```{r}
df <- data.frame(x = c("1992-04", "1992-05", "1992-06", "1992-07", "1992-08", "1992-09", "1992-10", "1992-11", "1992-12"))
df %>% 
    extract(col = x,into = c('年','月'),regex = "([1-9]{4})-([0-9]{2})")
```

正则表达式`([1-9]{4})-([0-9]{2})`代表：字符分为两部分，中间用"-"连接，前半部分匹配1-9中的任意4位数，后半部分匹配0-9中任意两位数。



### 拆分

有时我们需要将一列拆分为多列，使用`separate()`函数。

```{r}
library(tidyr)
df <- data.frame(x = c(NA, "a.b", "a.d", "b.c"))
df %>% separate(x, c("A", "B"))
```

拆分数多列或少列时用`NA`补齐：

```{r}
df <- data.frame(x = c("a", "a b", "a b c", NA))
df %>% separate(x, c("a", "b"))
```

多余的部分舍弃，缺失填充在左边还是右边：

```{r}
# The same behaviour as previous, but drops the c without warnings:
df %>% separate(x, c("a", "b"), extra = "drop", fill = "right")
```

多余部分合并，缺失填充在左边

```{r}
df %>% separate(x, c("a", "b"), extra = "merge", fill = "left")
```

或者全部保留

```{r}
df %>% separate(x, c("a", "b", "c"))
```


指定分隔符
```{r}
df %>% separate(x, c("key", "value"), sep = ": ", extra = "merge")

```

使用正则表达式

```{r}
# Use regular expressions to separate on multiple characters:
df <- data.frame(x = c(NA, "a?b", "a.d", "b:c"))
df %>% separate(x, c("A","B"), sep = "([.?:])")
```




## 扩展数据框{#tidyr:expand}

`expand_grid()`是受 base::expand.grid()影响创造，是所有输入的组合生成的数据框(tibble)。

参数如下：

```{r eval=FALSE}
expand_grid(..., .name_repair = "check_unique")
```


```{r}
expand_grid(x = 1:3, y = 1:2)
df <- expand_grid(x = c("a", NA), y = c("b", NA))
df
```

`expand_grid()`输入只有两个向量时，类似`dplyr::full_join()`笛卡尔乘积，如下所示：

```{r}
expand_grid(letters,LETTERS) %>% 
  glimpse()
```


```{r}
full_join(tibble(letters),tibble(LETTERS),by= character()) %>% 
  glimpse()
```


移除缺失值

```{r}
df %>% unite("z", x:y, remove = FALSE)

df %>% unite("z", x:y, na.rm = TRUE, remove = FALSE)
```

合并后再拆分

```{r}
df %>%
  unite("xy", x:y) %>%
  separate(xy, c("x", "y"))
```


## 缺失值{#tidyr:fill-NA}

### replace_na

`replace_na()`用特定值替换缺失值。

#### 参数

```{r eval=FALSE}
replace_na(data, replace, ...)
```

如果参数 data 是 数据框(data.frame),`replace_na()`返回 data.frame；如果参数是向量(vector)将返回向量。

#### 案例

```{r}
df <- tibble(x = c(1, 2, NA), y = c("a", NA, "b"),z = c(3,4,NA))
df %>% replace_na(list(x = 0, y = "unknown"))
```

```{r}
df %>% dplyr::mutate(x = replace_na(x, 0))
```

数据框中批量替换多列

```{r}
df %>% 
  mutate(across(x:z,replace_na,0))
```

### fill 

`fill()`用上一个或下一个值填充选定列的空值(NA)。

#### 参数

```{r eval=FALSE}
fill(data, ..., .direction = c("down", "up", "downup", "updown"))
```

  其中.direction 参数选择填充的方向，down 默认值，向下填充，up 向上填充，downup 先向下然后再向上，updown 先向上然后再向下。

#### 案例

```{r}
df <- tibble(x = c(NA,1,NA, 2, NA), y = c(NA,"a",NA, NA, "b"),z = c(NA,3,NA,4,NA))
```

```{r}
df %>% fill(z)

df %>% fill(z,.direction = 'up')

df %>% fill(z,.direction = 'downup')

df %>% fill(z,.direction = 'updown')
```

结合`dplyr::group_by()`使用
  
```{r}
squirrels <- tibble::tribble(
  ~group,    ~name,     ~role,     ~n_squirrels,
  1,      "Sam",    "Observer",   NA,
  1,     "Mara", "Scorekeeper",    8,
  1,    "Jesse",    "Observer",   NA,
  1,      "Tom",    "Observer",   NA,
  2,     "Mike",    "Observer",   NA,
  2,  "Rachael",    "Observer",   NA,
  2,  "Sydekea", "Scorekeeper",   14,
  2, "Gabriela",    "Observer",   NA,
  3,  "Derrick",    "Observer",   NA,
  3,     "Kara", "Scorekeeper",    9,
  3,    "Emily",    "Observer",   NA,
  3, "Danielle",    "Observer",   NA
)

squirrels %>%
  dplyr::group_by(group) %>%
  fill(n_squirrels, .direction = "downup") %>%
  dplyr::ungroup()

```
  

### drop_na

`drop_na()`删除包含缺失值的行。

```{r}
df <- tibble(x = c(1, 2, NA), y = c("a", NA, "b"))
df %>% drop_na()
df %>% drop_na(x)
vars <- "y"
df %>% drop_na(x, any_of(vars))
```


