# Iteration

常常需要重复操作同样的功能函数，这时可以用迭代来实现。purrr包提供了一套完整的函数来处理循环迭代,可以有效减少重复性工作和代码。

<https://purrr.tidyverse.org/>

## 简单用法


- map


用map循环迭代,map函数始终返回list对象。

```{r message=FALSE,warning=FALSE}
library(tidyverse)

# define function
addTen <- function(.x) {
  return(.x + 10)
}

map(.x = c(1, 4, 7), .f = addTen)
# not run
# map(c(1, 4, 7), addTen) # same above
```





- map_dbl

用map_dbl循环迭代，map_dbl函数返回vector。

```{r}
#library(purrr)
add1 <- function(x) {
  (x+1)*x
}
result1 <- map_dbl(1:1000,add1) # maP_dbl 输出结果为向量

#for版本
result2 <- vector(length = 1000)
for(i in 1:1000){
  result2[i] <- (i+1) * i
}
# test 
#not run
#table(result1 == result2)
# all equal
identical(result1,result2)
```


## map系列常用函数


- map_chr

`map_chr(.x, .f)` ,map_chr 返回对象为字符串

- map_dbl

`map_dbl(.x, .f)` ,map_dbl 返回数字向量(双精度)

- map_df

`map_df(.x, .f)`,map_df 返回对象为数据框,类似函数 `map_dfr(.x,.f)`,`map_dfc(.x,.f)`

- map_gl

`map_lgl(.x, .f)` 返回逻辑向量

- map_int

`map_int(.x, .f, ...)` 返回整数


map_df()函数示例

```{r}
# 采用匿名函数
map_df(c(1, 4, 7), function(.x) {
  return(data.frame(old_number = .x, 
                    new_number = addTen(.x)))
})

#同上
#step1 定义函数
make_dataframe <- function(x){
  data.frame(old_number = x,new_number = addTen(x))
}
#step2 计算
map_df(c(1,4,7),make_dataframe)

```


## 归约累计函数

reduce、accumulate()函数用法介绍.

- reduce

在实际工作中,我长用reduce函数实现merge()功能。示例如下：

```{r}
reduce(1:100,`+`)
reduce(100:1,`-`)
```

将函数功能不断运用到list上得到最后结果。

```{r eval=FALSE}
n <- 10
dt1 <- data.frame(a=letters[n],b1=rnorm(n))
dt2 <- data.frame(a=letters[n],b2=rnorm(n))
dt3 <- data.frame(a=letters[n],b3=rnorm(n))
dt4 <- data.frame(a=letters[n],b4=rnorm(n))

reduce(list(dt1,dt2,dt3,dt4),merge)
# not run
# reduce(list(dt1,dt2,dt3,dt4),merge,by='a') same above

```


- accumulate

```{r}
1:5 %>% accumulate(`+`)
accumulate(letters[1:5], paste, sep = ".")
```


## 安全函数 

possibly() 和 safely(),当循环时候遇到错误报错导致整个程序停止,这不是我们想要的。

```{r eval=FALSE}
l <- list(1,2,3,4,'5')
map(l,function(.x) .x+1)

```

以上程序将会报错,不能正确得到结果。

```{r}
l <- list(1,2,3,4,'5')
test_fun <- safely(function(.x) .x+1)
map(l,test_fun)
```

用safely()函数将原始function包裹起来,即使执行过程中遇到错误也可以完成整个任务,不会因为中途报错停止,在大型循环过程中,如爬虫过程中比较实用。

## 映射多个参数 

map2 和 pmap 函数可以映射两个及以上参数。

```{r}
li1 <- list(1,3,5)
li2 <- list(2,4,6)
map2(li1,li2,`+`)
```

类似函数 map2_dbl,map2_chr,map2_dfr等等。

```{r}
li1 <- list(1,3,5)
li2 <- list(2,4,6)
li3 <- list(2,4,6)
li1 <- c(1,3,5)
li2 <- c(2,4,6)
li3 <- c(2,3,4)
li <- list(li1,li2,li3)
pmap(li,sum)
```

同上有pmap_int,pmap_dbl,pmap_dfr等函数。


## 其他函数介绍

- flatten

flatten()系列函数可以将列表输出为稳定类型。purrr package 自带Examples。

```{r eval=FALSE}
x <- rerun(2, sample(4))
x
x %>% flatten()
x %>% flatten_int()
# You can use flatten in conjunction with map
x %>% map(1L) %>% flatten_int()
# But it's more efficient to use the typed map instead.
x %>% map_int(1L)
```

- imap

imap()系列函数官方描述：

imap_xxx(x, ...), an indexed map, is short hand for map2(x, names(x), ...) if x has names, or map2(x, seq_along(x), ...) if it does not. This is useful if you need to compute on both the value and the position of an element.


imap,当x有names(x)或者seq_along(x)属性,imap是map2的另一种表达方式。

使用公式快捷方式时,第一个参数是值(.x),第二个参数是位置/名称(.y)。

详情请查看:?imap

示例1：

```{r}
imap_chr(sample(10), ~ paste0(.y, ": ", .x))
```

sample(10),没有names(),只有长度信息。转化成map2表达如下:


```{r}
#same above

map2_chr(sample(10),1:10,~paste0(.y,": ",.x)) # 第二个list 为位置信息.

```

