# 自定义函数{#self:define-function}


函数功能使我们尽可能避免复制粘贴代码,而且需要更改的时候不需要大面积修改代码仅需要调整函数参数,使代码整体更加模块化.


假设有工作任务需要给商品SKU排名,在代码中需要重复以下代码5次,当区间需要修改的时候就是灾难.

原始代码示例如下:

```{r message=FALSE,warning=FALSE}
library(tidyverse)
num <- sample(1:1000,1000)
res1 <- if_else(num <= 50,"1-50",
                if_else(num <= 100,"51-100",
                        if_else(num <= 150,"101-150",
                                if_else(num <= 200 ,"151-200",
                                        if_else(num >200,"200以上",'其他')))))


# same above
# case_when(num <= 50 ~ '1-50',
#           num <= 100 ~ '51-100',
#           num <= 150 ~ '101-150',
#           num <= 200 ~ '151-200',
#           num > 100 ~ '200以上'
#           )

# 个人倾向data.table 
# data.table::fifelse()
# data.table::fcase() 是sql中case when的实现
```

函数化后代码示例如下:

当需要修改区间时候仅仅只需要调整参数,而不必大量修改代码,当在脚本中需要调用多次时,能简洁代码.

```{r }

cut_function <- function(vecto,x,n){
  vec <- c(0)
  for(i in 1:n){
    kong <-  i*x
    vec <- c(vec,kong)
  }
  vec <- c(vec,Inf)
  labels <- c()
  j <- 1
  
  while (j<=n) {
    labels[j] <- str_c(vec[j]+1,"-",vec[j+1])
    j <- j+1
  }
  labels <- c(labels,paste0(vec[j],'以上'))
  res <- cut(x = vecto,breaks = vec,labels = labels) %>% as.character()
}

res2 <- cut_function(num,50,4)

identical(res1,res2)

```

当然以上的函数本质是用base R中`cut()`:

```{r}
cut(1:201,breaks = c(0,50,100,150,200,Inf))
```




[参考资料](https://r4ds.had.co.nz/functions.html)



## 简单示例{#define-function-example}


给函数取一个合适名字是很难的事情,需尽可能从函数名称看出你实现的功能.

```{r}
add_ten <- function(x){
  res <- x+10
  return(res) #可以不用显示返回
}
add_ten(1)
```

写函数时需要考虑函数使用情况,尽可能考虑容错情况,当输入不符合预期时能友好提示错误.

```{r}
add_ten <- function(x){
  if(is.numeric(x)==TRUE){
    x+10
  } else {
    print('Error,请输入数字')
  }
}
```

## 条件执行 {#define-function:conditional-execution}

```{r}
has_name <- function(x) {
  nms <- names(x)
  if (is.null(nms)) {
    rep(FALSE, length(x))
  } else {
    !is.na(nms) & nms != ""
  }
}
```

### 多条件执行

```{r eval=FALSE}
if (this) {
  # do that
} else if (that) {
  # do something else
} else {
  # 
}
```

当需要很多if时可考虑用switch()功能

```{r eval=FALSE}
function(x, y, op) {
   switch(op,
     plus = x + y,
     minus = x - y,
     times = x * y,
     divide = x / y,
     stop("Unknown op!")
   )
 }
```


## 函数参数{#define-function:parameter}

函数的参数通常分为两大类,一组是提供要计算的参数,另外一组提供计算时的细节参数.


```{r}
mean_ci <- function(x, conf = 0.95) {
  se <- sd(x) / sqrt(length(x))
  alpha <- 1 - conf
  mean(x) + se * qnorm(c(alpha / 2, 1 - alpha / 2))
}
x <- runif(100)
mean_ci(x)
mean_ci(x, conf = 0.99)
```


### 参数名称

参数的名称很重要,方便我们理解参数含义,调用时不会混乱.以下时几个重要的参数名称

- x, y, z: vectors.
- w: a vector of weights.
- df: a data frame.
- i, j: numeric indices (typically rows and columns).
- n: length, or number of rows.
- p: number of columns.


### 检查参数值

在写函数时,并不清楚最终函数的输出,在编写函数时进行约束是有必要的.


```{r}
wt_mean <- function(x, w) {
  if (length(x) != length(w)) {
    stop("`x` and `w` must be the same length", call. = FALSE)
  }
  sum(w * x) / sum(w)
}
```

### ...参数

R中的许多函数都能接受任意数量的输入：

```{r}
sum(1,2,3,4,5,6,7,8,9,10)
stringr::str_c('a','b','d','e','f','g','h')
```

下面的例子中

```{r}
commas <- function(...) stringr::str_c(..., collapse = ", ")
commas(letters[1:10])
#> [1] "a, b, c, d, e, f, g, h, i, j"

rule <- function(..., pad = "-") {
  title <- paste0(...)
  width <- getOption("width") - nchar(title) - 5
  cat(title, " ", stringr::str_dup(pad, width), "\n", sep = "")
}
rule("Important output")

```



## 返回值 {#function:return}

###  显式返回

函数返回的通常是最后一句代码的计算结果,可以显式利用return()提前返回。但是R for Data Science 中作者说:
'我认为最好不要使用return()来表示,您可以使用更简单的解决方案尽早返回'

- A common reason to do this is because the inputs are empty:

```{r}
complicated_function <- function(x, y, z) {
  if (length(x) == 0 || length(y) == 0) {
    return(0)
  }
  # Complicated code here
}
```


- Another reason is because you have a if statement with one complex block and one simple block. For example, you might write an if statement like this:

```{r}
f <- function() {
  if (x) {
    # Do 
    # something
    # that
    # takes
    # many
    # lines
    # to
    # express
  } else {
    # return something short
  }
}
```

### 编写管道函数

管道函数有两种基本类型: transformations and side-effects。使用transformations时，会将对象传递到函数的第一个参数，然后返回修改后的对象。使用side-effects时,不会对传递的对象进行转换。相反，该函数对对象执行操作，例如绘制图或保存文件。副作用函数应该“无形地”返回第一个参数，以便在不打印它们时仍可以在管道中使用它们。例如，以下简单函数在数据框中打印缺失值的数量：

以上从 R for Data Science 中翻译得来。

```{r}
show_missings <- function(df) {
  n <- sum(is.na(df))
  cat("Missing values: ", n, "\n", sep = "")
  
  invisible(df)
}
```

以交互invisible()方式调用它,则意味着输入df不会被打印出来:

```{r}
show_missings(mtcars)
```

但是结果仍存在，默认情况下只是不打印显示出来:

```{r}
x <- show_missings(mtcars) 
class(x)
dim(x)
```

在管道中继续使用

```{r}
mtcars %>% 
  show_missings() %>% 
  mutate(mpg = ifelse(mpg < 20, NA, mpg)) %>% 
  show_missings() 
```


## 环境 {#function:environment}

环境是复杂的,建议阅读原文.

The last component of a function is its environment. This is not something you need to understand deeply when you first start writing functions. However, it’s important to know a little bit about environments because they are crucial to how functions work. The environment of a function controls how R finds the value associated with a name. For example, take this function:


```{r}
f <- function(x) {
  x + y
} 
```

在很多其他的编程语言中这样定义函数是错误的，因为没有定义`y`.在R中,这是有效的代码,因为R使用称为` lexical scoping `的方式寻找关联值.在函数内部没有定义`y`,将在上一层环境中查看`y`:

```{r}
y <- 100
f(10)

y <- 1000
f(10)
```

具体详细的资料请查阅：

<https://r4ds.had.co.nz/functions.html#environment>

<http://adv-r.had.co.nz/>


## 拓展部分{#function:expand}


在我之前工作中遇到需要分组计算时,我想要编写一个函数实现某些功能,但是分组的group_by()字段不一样时,导致代码没办法复用。

参考资料：<https://dplyr.tidyverse.org/articles/programming.html>

```{r eval=FALSE}
#library(tidyverse)
mean_mpg = function(data, group_col) {
  data %>% 
    group_by(group_col) %>%
    summarize(mean_mpg = mean(mpg))
}
mtcars %>% mean_mpg(cyl)
mtcars %>% mean_mpg(gear)
```

当编写如下函数时,代码将成功运行

```{r}
#自定义函数
my_summarise3 <- function(data, group_var,mean_var, sd_var) {
  data %>% 
    group_by({{ group_var }}) %>% 
    summarise(mean = mean({{ mean_var }}), sd = mean({{ sd_var }}))
}

res1 <- my_summarise3(data = mtcars,group_var = cyl,mean_var = carb,sd_var = gear)
my_summarise3(data = mtcars,group_var = am,mean_var = carb,sd_var = gear)
#正常写法
res2 <- mtcars %>% 
  group_by(cyl) %>% 
  summarise(mean=mean(carb),sd=mean(gear))

identical(res1,res2)

#res1 和res2 结果完全一致
```

 
以上my_summarise3()函数可以按照需求任意指定聚合汇总字段。