--- 
title: "R语言学习笔记"
knit: "bookdown::render_book"
author: "Yufei Zhong"
date: "`r Sys.Date()`"
site: bookdown::bookdown_site
documentclass: book
bibliography: [book.bib, packages.bib]
biblio-style: apalike
link-citations: yes
description: "宇飞的R语言学习笔记,主要集中在数据清洗相关包的介绍，从数据导入(本地数据 数据库)到数据清洗，到固定报表输出的自动化流程。"
---


# 欢迎 {#welcome .unnumbered}


本文主要是我作为商业数据分析师的R语言学习笔记，主要是数据清洗相关包的介绍。


使用R语言自动完成如下报表:

```{r result= 'flextable-tbl-daily-report',echo=FALSE,warning=FALSE,message=FALSE}
library(flextable)
library(tidyverse)
library(formattable)

dt <- openxlsx::read.xlsx('./data/welcome/flextable-data.xlsx')
dt <- dt %>% mutate(
across(c(当前销额,同比销额,当前销量,同比销量),formattable::comma,digits=0),
across(c(`当前%`,`同比%`,`金额增长%`,`销量同比%`,`当前折扣`,`同比折扣`),formattable::percent,digits = 1)
) %>% dplyr::select(1:12)

ft <- flextable(dt) %>% 
  merge_v(j = ~一级部门) %>% 
  bg(bg = "#e05297", part = "header") %>% 
  color(color = "white", part = "header") %>% 
  add_footer_lines(paste0('数据更新时间:',Sys.Date())) %>% 
  #valign(valign = "top") %>%
  theme_box() %>% 
  align(j = 1:12, align = "center", part = 'body') %>% 
  autofit()
    
ft
```




## 内容概要{#abstract .unnumbered}

主要内容是为了将数据报表，数据报告，数据可视化等需求利用R语言自动化。

- 数据导入导出
- 数据操作 dplyr
- 数据整洁 tidyr
- 字符处理
- 日期时间处理
- 因子处理
- 数据处理利器 data.table
- 数据库使用
- 循环结构
- 循环迭代之purrr包介绍
- 自定义函数功能





## 授权说明 {#sec:licenses .unnumbered}

::: {.rmdwarn data-latex="{警告}"}
本书采用[Creative Commons Attribution-ShareAlike 4.0 International License](https://creativecommons.org/licenses/by-nc-nd/4.0/) 许可，请君自重。
项目中代码使用 [MIT协议](https://github.com/zyf19940501/Rbook) 开源。
:::


Creative Commons Attribution-ShareAlike 4.0 International License.

## 运行信息{#session  .unnumbered}

```{r}
xfun::session_info(packages = c(
  "knitr", "rmarkdown", "bookdown","collapse",
  "data.table", "DT", "reactable","flextable",
  "patchwork", "plotly", "shiny","formattable",
  "ggplot2", "dplyr", "tidyverse","DBI","ROracle","dbplyr"
), dependencies = FALSE)
```



## 关于本人{#author  .unnumbered}

一名热爱R语言的商业数据分析师。`R`极大拓展了我数据处理能力,让我很轻松方便处理数据，有更多精力时间聚焦在具体问题上。

因个人能力有限，本书难免出现错误，如发现错误，欢迎联系本人更正。


Email: <598253220@qq.com> 

微信公众号: 宇飞的世界 

语雀: https://www.yuque.com/zyufei

